【裁判字號】    90,小上,11
【裁判日期】    900504
【裁判案由】    給付管理費
【裁判全文】
臺灣臺南地方法院民事裁定  九十年度小上字第一一號
    上  訴  人  甲○○
    法定代理人  傅孟祥
右當事人間請求給付管理費事件，上訴人對於中華民國九十年三月十六日臺灣臺南地
方法院臺南簡易庭九十年度南小字第三０九號第一審判決提起上訴，本院裁定如左：
    主      文
上訴駁回。
第二審訴訟費用由上訴人負擔。
    理      由
一、按對於小額程序之第一審裁判之上訴或抗告，非以其違背法令為理由，不得為之
    ，新修正民事訴訟法第四百三十六條之二十四第二項定有明文。所謂判決違背法
    令係指判決不適用法則或適用不當者而言。且依新修正之民事訴訟法第四百三十
    六條之二十五條規定，上訴狀內應記載上訴理由，表明原判決所違背之法令及其
    具體內容，以及依訴訟資料合於該違背法令之具體事實，上訴狀或理由書如未依
    此項方法表明者，即難認為已對小額訴訟第一審判決之違背法令有具體之指摘，
    其上訴難認為合法。
二、本件上訴人係對於小額程序之第一審判決提起上訴，其上訴狀記載：（一）自鑽
    石小天地公寓大廈管理委員會號稱成立以來，從未見過公告正式公共管理基金運
    用情形、專戶收入、支出情形。明顯違反公寓大廈管理條例第二章第二十三條第
    一項。（二）上訴人及大多數住戶從未見過公告及收過大廈區分所有權人正式會
    議記錄及決議事項。明顯違反公寓大廈管理條例第三章第三十二條第一項規定。
    （三）大部分住戶間對區分所有權人會議上聲明管理委員會成立前需分攤完其所
    有之六年共十一戶積欠之公用電費，始得同意成立管理委員會。豈料管理委員會
    竟拿出席簽名當贊成成立管理委員會簽名，於法不合。（四）上訴人非不願繳納
    管理費，問題是管理委員會三分之二以上不住於此大廈，帳目又不公開，所承諾
    繳納自家應繳公用電費費用一拖再拖，違反公寓大廈管理條例第二章第十條第二
    項規定。如此黑箱作業，誰願繳費用供管理委員會作私人用途等語，因而提起上
    訴。核其上訴理由第（一）（二）（四）項，顯係就被上訴人是否依公寓大廈管
    理條例之相關規定，管理該鑽石小天地公寓大廈之管理方法予以爭執，與上訴人
    本件繳納管理費、修繕基金、公共基金之義務無對待給付關係，上訴人本不得以
    此為由拒絕繳納管理費、修繕基金、公共基金，至於上訴理由第（三）項雖對被
    上訴人即管理委員會之成立予以爭執，惟依被上訴人於原審所提出之鑽石小天地
    公寓大廈區分所有權人及住戶大會會議記錄記載，該管理委員會之成立業經區分
    所有權人會議以表決方式作成決議，有會議記錄附於原審卷可稽（見原審卷第十
    五頁），上訴理由指被上訴人僅以出席者簽名當贊成成立管理委員會簽名云云，
    顯與卷存證據不合，亦無可採。且上開上訴理由，僅係就管理委員會之管理方法
    及成立經過等事實問題予以爭執，均未具體指出原審判決有如何違背法令情事，
    更未指明原審判決所違反之法令條項或其內容以及依訴訟資料有何合於判決違背
    法令之具體事實，揆諸首揭法條之規定，自不得謂已合法表明上訴理由。本件上
    訴，顯難認為合法。
三、本件上訴為不合法，依民事訴訟法第四百三十六條之二十五、第四百三十六條之
    三十二第二項、第四百四十四條第一項前段、第九十五條、第七十八條，裁定如
    主文。
中      華      民      國        九十    年    五      月      四      日
                                    臺灣臺南地方法院民事第一庭
~B審判長法  官  周  素  秋
~B      法  官  李  杭  倫
~B      法  官  鄭  彩  鳳
右為正本係照原本作成。
本裁定不得抗告。
中      華      民      國        九十    年    五      月      四      日
~B  法院書記官  陳  靜  娟


司法院資訊處製作；財團法人民間司法改革基金會備份。
